【裁判字號】    99,訴,109
【裁判日期】    990713
【裁判案由】    搶奪等
【裁判全文】
臺灣高雄地方法院刑事判決               99年度訴字第109號
公  訴  人  臺灣高雄地方法院檢察署檢察官
被      告  卯○○
            庚○○
上列被告因搶奪等案件，經檢察官提起公訴（98年度偵字第2868
6 號、第30236 號、第30335 號、第34333 號、第35512 號；99
年度偵字第310 號、第1099號），及移送併案審理（99年度偵字
第3442號），本院判決如下：
    主  文
卯○○犯如附表甲編號3 至7 所示之竊盜罪，共伍罪；及共同犯
如附表甲編號2 所示之竊盜罪；及犯如附表乙編號9 、10所示之
搶奪罪，共貳罪；及共同犯如附表乙編號1 至8 所示之搶奪罪，
共捌罪；均累犯，各處如附表甲編號2 至7 及附表乙所示之刑。
應執行有期徒刑陸年。
庚○○犯如附表甲編號1 所示之竊盜罪；及共同犯如附表甲編號
2 所示之竊盜罪；及共同犯如附表乙編號1 至8 所示之搶奪罪，
共捌罪；均累犯，各處如附表甲編號1 、2 及附表乙編號1 至8
所示之刑。應執行有期徒刑肆年。
    事  實
一、卯○○前於民國94年間，因違反職役職責案件，經國防部南
    部地方軍事法院以94年度和審字第97號判處有期徒刑1 年6
    月確定，嗣經國防部南部地方軍事法院以96年度聲減字第93
    號裁定減為有期徒刑9 月，並於97年2 月17日因縮短刑期執
    行完畢。庚○○前於91年間，因搶奪案件，經本院以91年度
    訴字第2160號判處有期徒刑1 年，經上訴後，復於臺灣高等
    法院高雄分院92年度上訴字第585 號審理中撤回上訴而確定
    ，已於94年2 月9 日執行完畢。
二、詎卯○○、庚○○均猶不知悔改，而為下列行為：
  (一)卯○○、庚○○或各基於為自己不法所有而竊取他人財物之
    犯意，或共同基於竊盜之犯意聯絡，於附表甲所示之時間、
    地點，或由卯○○、庚○○獨自竊盜〔附表甲編號1 及編號
    3 至7 （即起訴書附表一編號1 、2 、4 、5 、6 、7 部分
    ）〕天○○、丑○○、己○○○、乙○○、丁○○、酉○○
    、戊○○所有之機車或行動電話等財物，或由卯○○與庚○○共同竊盜〔附表甲編號2 （即起訴書附表一編號3 部分）
    〕戌○○所有之機車，得手後，將竊得之財物供己使用。
  (二)卯○○基於為自己不法所有而搶奪他人財物之犯意，並與庚○○共同基於搶奪之犯意聯絡，於附表乙所示之時間、地點
    ，或由卯○○獨自騎乘機車〔附表乙編號9 、10（即起訴書
    附表二編號5 、10部分）〕，或由庚○○騎乘機車搭載〔附
    表乙編號1 至8 （即起訴書附表二編號1 、2 、3 、4 、6
    、7 、8 、9 部分）〕，四處尋找作案對象，見壬○○（由
    施采樓搭載）、劉鈞惠、寅○○、未○○、辛○○○，將其
    等之手提包或皮包置放在機車腳踏板或大腿上，及見午○○
    、子○○、巳○○、申○○、辰○○獨自手持手提包或皮包
    ，站立或行走在路旁，乃自後尾隨接近，趁其等未及防備之
    際，由卯○○徒手搶奪手提包或皮包（其內分別有附表乙所
    示之現金、金融卡、現金卡、身分證、健保卡、駕駛執照、
    鑰匙、印章、行動電話及相機等財物），得手後，迅速駛離
    ，並將搶得之財物供己使用。
三、嗣高雄市政府警察局刑事警察大隊員警經由申○○行動電話
    序號查出庚○○曾使用該行動電話，遂於98年8 月18日前往
    庚○○位於高雄市○○區○○路1515號4 樓住處搜索，查獲
    申○○所有之記憶卡3 張；再於98年8 月31日前往庚○○女
    友李佩純位於嘉義縣中埔鄉石弄村石弄23-31 號2 樓住處搜
    索，查獲BENQ牌、MPEG牌、NOKIA 牌、ZTE 牌行動電話共6
    支、記憶卡1 張；復經未○○及壬○○分別於98年9 月8 日
    、9 月20日警詢時，指認卯○○為搶奪其財物之人，高雄市
    政府警察局三民第一分局員警遂於98年9 月22日通知卯○○
    說明，卯○○即於同日帶同員警前往高雄市三民區○○○路
    221 號「佳宏飯店」5 樓樓梯間天花板上查獲手提包2 個、
    小錢包4 只、機車保險卡1 張、高雄捷運卡1 張、鑰匙1 串
    、筆記本3 本、行動電話電池1 顆、印章2 枚、相片3 張、
    名片電話簿1 本、手抄便條紙5 張、台灣大哥大SIM 卡1 枚
    ；另在高雄市三民區○○○路427 號「九如別館」503 室查
    獲長型皮夾1 個、臺灣銀行提款卡、九乘九文具店會員卡各
    1 張；在高雄市○○區○○路1515號庚○○住處地下1 樓，
    查獲黑色背包、格紋手提包各一個，卯○○並於翌日在有偵
    查犯罪職權之公務員或機關尚未知悉附表乙編號2 、3 、4
    、7 之搶奪犯行以前，主動告知承辦員警，而自願接受裁判
    ；另分別於98年10月8 日、11月19日、11月27日，在有偵查
    犯罪職權之公務員或機關尚未知悉附表甲編號3 至7 之竊盜
    犯行及附表乙編號8 、10之搶奪犯行以前，主動告知承辦員
    警，而自願接受裁判。至附表甲編號2 部分，庚○○係於98
    年11月17日，在有偵查犯罪職權之公務員或機關尚未知悉其
    參與竊盜犯行以前，主動告知承辦員警，而自願接受裁判。
四、案經高雄市政府警察局移送及壬○○、寅○○、午○○訴由
    高雄市政府警察局三民第一分局；酉○○、丁○○、辰○○
    訴由高雄市政府警察局左營分局報告臺灣高雄地方法院檢察
    署檢察官偵查起訴。
    理  由
壹、證據能力部分：
一、按被告之自白，非出於強暴、脅迫、利誘、詐欺、疲勞訊問
    、違法羈押或其他不正之方法，且與事實相符者，得為證據
    ；刑事訴訟法第156 條第1 項定有明文。本件竊盜及搶奪之
    犯罪事實，業經被告卯○○、庚○○坦承不諱，且核與事實
    相符，自得作為證據。
二、被告以外之人於審判外之言詞或書面陳述，除法律有規定者
    外，不得作為證據；被告以外之人於審判外之陳述，雖不符
    前4 條之規定，而經當事人於審判程序同意作為證據，法院
    審酌該言詞陳述或書面陳述作成時之情況，認為適當者，亦
    得為證據；刑事訴訟法第159 條第1 項、第159 條之5 第1
    項定有明文。本判決認定事實所引用之證據資料，除原已符
    合刑事訴訟法第159 條之1 至第159 條之4 ，及法律另有規
    定等傳聞法則例外規定得作為證據以外；其餘並非公務員違
    背法定程序所取得，檢察官、被告卯○○、庚○○於本院均
    同意作為認定事實之證據，且審酌各該證人或書面陳述作成
    時之情況，並無違法不當或證明力明顯過低之瑕疵，認為以
    之作為證據為適當，均得作為證據。
貳、實體部分：
一、訊據被告卯○○對於附表甲編號3 至7 之竊盜犯行、附表甲
    編號2 之共同竊盜犯行、附表乙編號9 、10之搶奪犯行及附
    表乙編號1 至8 之共同搶奪犯行均坦承不諱；被告庚○○對
    於附表甲編號1 之竊盜犯行、附表甲編號2 之共同竊盜犯行
    及附表乙編號1 至8 之共同搶奪犯行均坦承不諱，核與天○○、甲○○、丑○○、戌○○、己○○○、乙○○、丁○○
    、酉○○、詹再添、戊○○於警詢指述財物被竊之經過或收
    受贓物之經過；劉鈞惠、洪松佑、子○○、巳○○、寅○○
    、壬○○、申○○、未○○、辛○○○、辰○○、午○○於
    警詢時指述遭搶奪之經過或發現贓物之經過之情節大致相符
    。復有車籍查詢基本資料詳細畫面、高雄市政府警察局車輛
    尋獲電腦輸入單、贓物認領保管單、內政部警政署刑事警察
    局98年8 月19日刑紋字第098011 3305 號鑑驗書、中古手機
    讓渡契約書、通聯調閱查詢單、行動電話照片等件附卷可稽
    ，另有被告庚○○之弟洪松佑提出之LG牌行動電話1 支、於
    佳宏飯店查獲之手提包2 個、小錢包4 只、機車保險卡1 張
    、高雄捷運卡1 張、鑰匙1 串、筆記本3 本、行動電話電池
    1 顆、印章2 枚、相片3 張、名片電話簿1 本、手抄便條紙
    5 張、台灣大哥大SIM 卡1 枚、於高雄市○○區○○路1515
    號地下1 樓查獲之黑色背包、格紋手提包各1 個、於九如別
    館503 室查獲之長型皮夾1 個、臺灣銀行提款卡、九乘九文
    具店會員卡各1 張、於高雄市○○區○○路1515號4 樓查獲
    之記憶卡3 張、於嘉義縣中埔鄉石弄村石弄23-31 號2 樓查
    獲之BENQ牌、MPEG牌、NOKIA 牌、ZTE 牌行動電話共6 支、
    記憶卡1 張、於嘉義縣中埔鄉石弄村石弄23附31號查獲之手
    提包6 個、皮夾2 個扣案可佐，是被告卯○○、庚○○之自
    白應與事實相符，可以採信。本件罪證明確，被告卯○○、
    庚○○各次竊盜及搶奪之犯行，均堪認定。
二、核被告卯○○就附表甲編號2 至7 所為，均係犯刑法第320
    條第1 項之竊盜罪；就附表乙編號1 至10所為，均係犯刑法
    第325 條第1 項之搶奪罪。被告庚○○就附表甲編號1 、2
    所為，均係犯刑法第320 條第1 項之竊盜罪；附表乙編號1
    之8 所為，均係犯刑法第325 條第1 項之搶奪罪。被告庚○○就附表甲編號1 部分，利用不知情之朱秀鳳竊得天○○所
    有之車牌號碼XC3-161 號機車，為間接正犯。按被告潛入家
    中，將某甲所有之財物及其妻某乙所有之國民身分證一併竊
    去，其所竊取者雖屬兩人之財物，但係侵害一個監督權，不
    生一行為而觸犯數罪名問題（最高法院62年台上字第407 號
    判例參照），是被告卯○○於98年9 月20日17時許，在丁○○與酉○○位於高雄縣大寮鄉○○路140 號3 樓之房間內同
    一桌上，以一行為竊取丁○○與酉○○之行動電話，僅以一
    竊盜罪論。被告卯○○、庚○○就附表甲編號2 之竊盜犯行
    及附表乙編號1 至8 之搶奪犯行，有犯意之聯絡及行為之分
    擔，為共同正犯。被告卯○○在有偵查犯罪職權之公務員或
    機關尚未知悉附表甲編號3 至7 之竊盜犯行及附表乙編號2
    、3 、4 、7 、8 、10之搶奪犯行以前，主動告知承辦員警
    ，而自願接受裁判，業據證人即高雄市政府警察局三民第一
    分局警員癸○○及左營分局警員丙○○到庭證述綦詳（見本
    院卷二第9 頁、第12頁）；被告庚○○在有偵查犯罪職權之
    公務員或機關尚未知悉其參與附表甲編號2 之竊盜犯行以前
    ，於98年11月17日，主動告知承辦員警，而自願接受裁判（
    見高雄市政府警察局左營分局刑事偵查卷第15頁），渠等就
    各該部分均有自首之情形，爰各依刑法第62條前段減輕其刑
    。查卯○○前於94年間，因違反職役職責案件，經國防部南
    部地方軍事法院以94年度和審字第97號判處有期徒刑1 年6
    月確定，嗣經國防部南部地方軍事法院以96年度聲減字第93
    號裁定，減為有期徒刑9 月，並於97年2 月17日因縮短刑期
    執行完畢；庚○○前於91年間，因搶奪案件，經本院以91年
    度訴字第2160號判處有期徒刑1 年，經上訴後，復於臺灣高
    等法院高雄分院92年度上訴字第585 號審理中撤回上訴而確
    定，已於94年2 月9 日執行完畢，有臺灣高等法院被告前案
    紀錄表附卷足憑，被告卯○○、庚○○各於有期徒刑執行完
    畢後，5 年內故意再犯本件有期徒刑以上之各罪，均屬累犯
    ，各應依刑法第47條第1 項規定加重其刑。被告卯○○部分
    ，除附表甲編號2 及附表乙編號1 、5 、6 、9 部分外，其
    餘部分因有自首減輕，應先加後減之。被告庚○○部分，僅
    附表甲編號2 部分，因有自首減輕，應先加後減之。被告卯
    ○○、庚○○以上各次之竊盜及搶奪犯行，犯意個別，行為
    互殊，應予分論併罰。
三、本院爰審酌被告卯○○、庚○○均年輕力壯，身體健全，不
    思以己力循合法途徑獲取所需，反圖不勞而獲，竟為多次竊
    盜、搶奪之犯行，使各被害人受有財產上損失，其行徑嚴重
    破壞治安，且易造成人心恐慌，實施之犯罪手段對於個人財
    產安全及社會治安危害重大，惡性非輕，應予非難，惟念及
    其等犯後均坦承犯行，搶奪部分參以其等均係趁人不及防備
    之際，掠奪他人之財物，其手段相似，而獲取之利益多寡隨
    機，量刑基礎應以其手段為主要論據，另竊盜部分兼衡各被
    害人財產上損失之多寡等一切情狀，就被告卯○○犯如附表
    甲編號3 至7 所示之竊盜罪，共5 罪；及共同犯如附表甲編
    號2 所示之竊盜罪；及犯如附表乙編號9 、10所示之搶奪罪
    ，共2 罪；及共同犯如附表乙編號1 至8 所示之搶奪罪，共
    8 罪，各處如附表甲編號2 至7 及附表乙所示之刑。就被告
    庚○○犯如附表甲編號1 所示之竊盜罪；及共同犯如附表甲
    編號2 所示之竊盜罪；及共同犯如附表乙編號1 至8 所示之
    搶奪罪，共8 罪，各處如附表甲編號1 、2 及附表乙編號1
    至8 所示之刑。又依刑法第51條第5 款係採限制加重原則，
    而非累加原則，且斟酌被告卯○○、庚○○所犯本案竊盜或
    搶奪各罪之態樣相似與時點緊接、犯案次數多寡等情，認分
    別定被告卯○○應執行之刑有期徒刑6 年；定被告庚○○應
    執行有期徒刑4 年，期以罰其當罰，用資儆懲。至被告卯○○、庚○○共同竊取戌○○所有之車牌號碼L85-455 號機車
    所使用之機車鑰匙1 支，雖係被告庚○○所有，且係供其與
    被告卯○○共同實行該次竊盜犯行所用之物，然已經丟棄，
    業據被告庚○○於警詢時供承明確（見本院卷第235 頁），
    既已滅失，即不予宣告沒收，併此敘明。
四、至就檢察官移請併案部分（臺灣高雄地方法院檢察署99年度
    偵字第3442號），則與起訴案件即附表甲編號1 部分，為事
    實完全相同之同一案件，自當已為前開審酌在案，併此附敘
    。
據上論斷，應依刑事訴訟法第299 條第1 項前段，刑法第28條、
第320 條第1 項、第325 條第1 項、第47條第1 項、第62條前段
、第51條第5 款，刑法施行法第1 條之1 第1 項、第2 項前段，
判決如主文。
本案經檢察官亥○○到庭執行職務。
中    華    民    國    99    年    7     月    13    日
                  刑事第八庭  審判長法  官   王伯文
                                    法  官   蔣志宗
                                    法  官   謝宗翰
以上正本證明與原本無異。
如不服本判決應於收受送達後10日內向本院提出上訴書狀，並應
敘述具體理由；如未敘述上訴理由者，應於上訴期間屆滿後20日
內向本院補提理由書（均須按他造當事人之人數附繕本）「切勿
逕送上級法院」。
中    華    民    國    99    年    7     月    14    日
                                    書記官   李宗諺
附表甲（竊盜犯行）
┌─┬───┬─────────┬───────┬───────┐
│編│行為人│竊盜手法及所得財物│有無自首      │宣告刑        │
│號│      │                  │              │              │
│  │      │                  │              │              │
├─┼───┼─────────┼───────┼───────┤
│1 │庚○○│庚○○意圖為自己不│證人朱秀鳳於98│庚○○犯竊盜罪│
│  │      │法之所有，利用自魏│年8 月2 日警詢│，累犯，處有期│
│  │      │春美之女甲○○取得│時，即向員警陳│徒刑陸月。    │
│  │      │天○○所有之車牌號│稱車牌號碼XC3-│              │
│  │      │碼XC3-161 號機車鑰│161 號機車係洪│              │
│  │      │匙之機會，於98年7 │義雄提供，而洪│              │
│  │      │月6 日23時許，在高│義雄迄98年10月│              │
│  │      │雄市○○區○○路66│27日始承認竊取│              │
│  │      │巷3 號前，將該機車│該機車，是被告│              │
│  │      │鑰匙交予不知情之友│庚○○此部分無│              │
│  │      │人朱秀鳳，請朱秀鳳│自首。        │              │
│  │      │替其將該機車發動後│              │              │
│  │      │騎走，竊得該機車使│              │              │
│  │      │用。              │              │              │
├─┼───┼─────────┼───────┼───────┤
│ 2│卯○○│卯○○及庚○○共同│被告卯○○部分│卯○○共同犯竊│
│  │庚○○│基於意圖為自己不法│，因員警經由內│盜罪，累犯，處│
│  │      │所有之竊盜犯意聯絡│政部警政署刑事│有期徒刑陸月。│
│  │      │，於98年7 月26日11│警察局98年8 月│庚○○共同犯竊│
│  │      │時許，在高雄市鼓山│19日刑紋字第09│盜罪，累犯，處│
│  │      │區○○路1515號1 樓│00000000號鑑驗│有期徒刑伍月。│
│  │      │前，見戌○○使用之│書，掌握被害人│              │
│  │      │車牌號碼L85-455 號│遭竊之車牌號碼│              │
│  │      │光陽牌淺藍色重機車│L85-455 號機車│              │
│  │      │（價值20,000元，車│上留有被告陳玉│              │
│  │      │主登記為許黃阿麵）│弘右拇指、左拇│              │
│  │      │停放該處，即由陳玉│指指紋，因而懷│              │
│  │      │弘在旁把風，庚○○│疑被告卯○○涉│              │
│  │      │持自備之機車鑰匙開│有重嫌，是被告│              │
│  │      │啟該機車之龍頭鎖及│卯○○事後之自│              │
│  │      │電門並發動該機車後│白，並不屬於自│              │
│  │      │，由卯○○駕駛該機│首。至被告洪義│              │
│  │      │車搭載庚○○離去，│雄部分，因其係│              │
│  │      │竊得該機車使用。  │於被告卯○○98│              │
│  │      │                  │年11月19日供出│              │
│  │      │                  │自己之前，自承│              │
│  │      │                  │有與被告卯○○│              │
│  │      │                  │共同竊取該機車│              │
│  │      │                  │，而員警在此之│              │
│  │      │                  │前亦未掌握被告│              │
│  │      │                  │庚○○犯罪之事│              │
│  │      │                  │證，是被告洪義│              │
│  │      │                  │雄係對於未發覺│              │
│  │      │                  │之罪而接受裁判│              │
│  │      │                  │，而屬自首。  │              │
├─┼───┼─────────┼───────┼───────┤
│ 3│卯○○│卯○○意圖為自己不│證人即高雄市政│卯○○犯竊盜罪│
│  │      │法之所有，於98年7 │府警察局三民第│，累犯，處有期│
│  │      │月24日21時30分許，│一分局員警張裕│徒刑伍月。    │
│  │      │在高雄市前金區瑞源│達稱被告卯○○│              │
│  │      │路與南台橫路口，見│經查獲時，係主│              │
│  │      │丑○○使用之車牌號│動承認犯案，員│              │
│  │      │碼YQZ-456號山葉牌 │警復根據其供述│              │
│  │      │深綠色輕機車（價值│起出贓物，並詢│              │
│  │      │10,000元，車主登記│問具體犯罪事實│              │
│  │      │為丑○○之夫劉讓遜│，是被告卯○○│              │
│  │      │）停放該處且機車鑰│係對於未發覺之│              │
│  │      │匙未拔下，即逕以該│罪自首而接受裁│              │
│  │      │機車鑰匙開啟龍頭鎖│判。          │              │
│  │      │及電門後，將機車發│              │              │
│  │      │動並騎走，竊得該機│              │              │
│  │      │車使用，嗣經卯○○│              │              │
│  │      │帶同員警前往尋獲。│              │              │
├─┼───┼─────────┼───────┼───────┤
│ 4│卯○○│卯○○意圖為自己不│證人即高雄市政│卯○○犯竊盜罪│
│  │      │法之所有，於98年8 │府警察局左營分│，累犯，處有期│
│  │      │月14日9 時40分許，│局員警丙○○稱│徒刑肆月。    │
│  │      │在高雄市左營區菜公│被告卯○○經查│              │
│  │      │路211 號前，見林蘇│獲時，係主動承│              │
│  │      │金足所有之車牌號碼│認犯案，員警復│              │
│  │      │ZCA-353 號三陽牌綠│根據其供述起出│              │
│  │      │色輕機車（價值5,00│贓物，並詢問具│              │
│  │      │0 元）停放該處，機│體犯罪事實，是│              │
│  │      │車鑰匙未拔下，即逕│被告卯○○係對│              │
│  │      │以該機車鑰匙開啟龍│於未發覺之罪自│              │
│  │      │頭鎖及電門後，將機│首而接受裁判。│              │
│  │      │車發動並騎走，竊得│              │              │
│  │      │該機車使用，嗣經陳│              │              │
│  │      │玉弘帶同員警前往尋│              │              │
│  │      │獲。              │              │              │
├─┼───┼─────────┼───────┼───────┤
│ 5│卯○○│卯○○意圖為自己不│證人即高雄市政│卯○○犯竊盜罪│
│  │      │法之所有，於98年8 │府警察局左營分│，累犯，處有期│
│  │      │月19日23時許，在高│局員警丙○○稱│徒刑肆月。    │
│  │      │雄市○○區○○路66│被告卯○○經查│              │
│  │      │巷5 號前，見乙○○│獲時，係主動承│              │
│  │      │所有之車牌號碼ZAP-│認犯案，員警復│              │
│  │      │891 號山葉牌藍色輕│根據其供述起出│              │
│  │      │機車（價值5,000 元│贓物，並詢問具│              │
│  │      │）停放該處，機車鑰│體犯罪事實，是│              │
│  │      │匙未拔下，即逕以該│被告卯○○係對│              │
│  │      │機車鑰匙開啟龍頭鎖│於未發覺之罪自│              │
│  │      │及電門後，將機車發│首而接受裁判。│              │
│  │      │動並騎走，竊得該機│              │              │
│  │      │車使用，嗣經卯○○│              │              │
│  │      │帶同員警前往尋獲。│              │              │
├─┼───┼─────────┼───────┼───────┤
│ 6│卯○○│卯○○意圖為自己不│證人即高雄市政│卯○○犯竊盜罪│
│  │      │法之所有，利用借住│府警察局左營分│，累犯，處有期│
│  │      │丁○○位於高雄縣大│局員警丙○○稱│徒刑伍月。    │
│  │      │寮鄉○○路140 號3 │被告卯○○經查│              │
│  │      │樓住處之機會，於98│獲時，係主動承│              │
│  │      │年9 月20日17時許，│認犯案，員警復│              │
│  │      │在該住處3 樓房間內│根據其供述起出│              │
│  │      │，見桌上放置有NOKI│贓物，並詢問具│              │
│  │      │A 牌6124型（屬李奇│體犯罪事實，是│              │
│  │      │諺所有，價值6,000 │被告卯○○係對│              │
│  │      │元）及易利信牌W910│於未發覺之罪自│              │
│  │      │I 型（屬酉○○所有│首而接受裁判。│              │
│  │      │，價值3,000 元）行│              │              │
│  │      │動電話各1 支，即徒│              │              │
│  │      │手竊取該2 支行動電│              │              │
│  │      │話，卯○○得手後即│              │              │
│  │      │持往高雄市○○○路│              │              │
│  │      │152 號之亞東通訊行│              │              │
│  │      │，以3,700 元之代價│              │              │
│  │      │，變賣予不知情之詹│              │              │
│  │      │再添，嗣經卯○○帶│              │              │
│  │      │同員警前往尋獲。  │              │              │
├─┼───┼─────────┼───────┼───────┤
│ 7│卯○○│卯○○意圖為自己不│證人即高雄市政│卯○○犯竊盜罪│
│  │      │法之所有，利用借住│府警察局左營分│，累犯，處有期│
│  │      │丁○○前揭住處之機│局員警丙○○稱│徒刑陸月。    │
│  │      │會，於98年9 月20日│被告卯○○經查│              │
│  │      │17時至18時間之某時│獲時，係主動承│              │
│  │      │許，見丁○○之兄李│認犯案，員警復│              │
│  │      │益昌所使用之車牌號│根據其供述起出│              │
│  │      │碼079-CET 號光陽牌│贓物，並詢問具│              │
│  │      │紅白色重機車（車主│體犯罪事實，是│              │
│  │      │登記為李正平）之機│被告卯○○係對│              │
│  │      │車鑰匙放在桌上，遂│於未發覺之罪自│              │
│  │      │取走該機車鑰匙，並│首而接受裁判。│              │
│  │      │持該鑰匙將停放在李│              │              │
│  │      │奇諺住處旁之該機車│              │              │
│  │      │發動後騎走，竊得該│              │              │
│  │      │機車使用，嗣經陳玉│              │              │
│  │      │弘帶同員警前往尋獲│              │              │
│  │      │。                │              │              │
└─┴───┴─────────┴───────┴───────┘
附表乙（搶奪犯行）
┌─┬──┬───┬─────────┬───────┬───────┐
│編│對應│行為人│搶奪手法及所得財物│有無自首      │宣告刑        │
│號│事實│      │                  │              │              │
│  │欄  │      │                  │              │              │
├─┼──┼───┼─────────┼───────┼───────┤
│ 1│ (八) │卯○○│卯○○及庚○○共同│被告庚○○之弟│卯○○共同犯搶│
│  │    │庚○○│基於意圖為自己不法│洪松佑於98年10│奪罪，累犯，處│
│  │    │      │所有之搶奪犯意聯絡│月10日，因搬家│有期徒刑玖月。│
│  │    │      │，由庚○○騎乘機車│整理庚○○原位│庚○○共同犯搶│
│  │    │      │搭載卯○○，於98年│於高雄市鼓山區│奪罪，累犯，處│
│  │    │      │7 月8 日22時40分許│裕誠路1515號4 │有期徒刑玖月。│
│  │    │      │，在高雄市楠梓區清│樓之住處房間時│              │
│  │    │      │豐路與土庫三路口，│發現左列之被害│              │
│  │    │      │見劉鈞惠騎乘機車行│人所有LG牌白色│              │
│  │    │      │經該處，且劉鈞惠將│手機，遂主動交│              │
│  │    │      │其所有之黑色手提包│予員警調查，經│              │
│  │    │      │1 只放在腳踏板上，│員警調閱通聯紀│              │
│  │    │      │遂於接近劉鈞惠後，│錄查知該手機之│              │
│  │    │      │趁其不備，由卯○○│持有人後，通知│              │
│  │    │      │出手搶奪該只手提包│被害人到案說明│              │
│  │    │      │（內有現金約300 元│，始查悉被告洪│              │
│  │    │      │、皮夾1 只、劉鈞惠│義雄涉嫌重大，│              │
│  │    │      │之身分證、健保卡、│而被告卯○○於│              │
│  │    │      │提款卡、機車駕照、│係於99年1 月15│              │
│  │    │      │學生證、附掛行動電│日偵查中，經檢│              │
│  │    │      │話門號0000000000號│察官訊問後始承│              │
│  │    │      │SIM 卡之LG牌白色手│認犯行，是被告│              │
│  │    │      │機1 支及某不詳廠牌│2 人均非屬自首│              │
│  │    │      │手機各1 支等物，共│。            │              │
│  │    │      │計損失6,000元）， │              │              │
│  │    │      │得手旋即共乘機車沿│              │              │
│  │    │      │清豐路由北往南方向│              │              │
│  │    │      │逃逸。            │              │              │
├─┼──┼───┼─────────┼───────┼───────┤
│ 2│ (九) │卯○○│卯○○及庚○○共同│證人即高雄市政│卯○○共同犯搶│
│  │    │庚○○│基於意圖為自己不法│府警察局三民第│奪罪，累犯，處│
│  │    │      │所有之搶奪犯意聯絡│一分局員警張裕│有期徒刑柒月。│
│  │    │      │，由庚○○騎乘機車│達稱被告卯○○│庚○○共同犯搶│
│  │    │      │搭載卯○○，於98年│經查獲時，係主│奪罪，累犯，處│
│  │    │      │7 月13日19時56分許│動承認犯案，員│有期徒刑玖月。│
│  │    │      │，在高雄市鼓山區昌│警復根據其供述│              │
│  │    │      │盛路7 號前，見張慧│起出贓物，並詢│              │
│  │    │      │曼行走路旁，遂於接│問具體犯罪事實│              │
│  │    │      │近子○○後，趁其不│，是被告卯○○│              │
│  │    │      │備，由卯○○出手搶│係對於未發覺之│              │
│  │    │      │奪子○○左手所持之│罪自首而接受裁│              │
│  │    │      │藍色手提包1 個（內│判。至於被告洪│              │
│  │    │      │有現金約1 萬餘元、│義雄部分，係經│              │
│  │    │      │子○○之汽機車駕照│被告卯○○於98│              │
│  │    │      │、鑰匙、中國信託銀│年9 月30日供陳│              │
│  │    │      │行信用卡2 張、國泰│其係與被告洪義│              │
│  │    │      │世華銀行信用卡1 張│雄共同作案，檢│              │
│  │    │      │、附掛行動電話門號│警始掌握被告洪│              │
│  │    │      │0000000000門號SIM │義雄涉有犯嫌，│              │
│  │    │      │卡之手機1 支、筆記│是被告庚○○並│              │
│  │    │      │本、隨身碟、電話簿│無自首。      │              │
│  │    │      │、高雄銀行存摺等物│              │              │
│  │    │      │，共計價值11,600元│              │              │
│  │    │      │以上），得手後旋即│              │              │
│  │    │      │共乘機車逃逸。    │              │              │
├─┼──┼───┼─────────┼───────┼───────┤
│ 3│ (十) │卯○○│卯○○及庚○○共同│證人即高雄市政│卯○○共同犯搶│
│  │    │庚○○│基於意圖為自己不法│府警察局三民第│奪罪，累犯，處│
│  │    │      │所有之搶奪犯意聯絡│一分局員警張裕│有期徒刑柒月。│
│  │    │      │，由庚○○騎乘機車│達稱被告卯○○│庚○○共同犯搶│
│  │    │      │搭載卯○○，於98年│經查獲時，係主│奪罪，累犯，處│
│  │    │      │7 月14日10時20分許│動承認犯案，員│有期徒刑玖月。│
│  │    │      │，在高雄市前金區自│警復根據其供述│              │
│  │    │      │強路與八德路口，見│起出贓物，並詢│              │
│  │    │      │巳○○行走路旁，遂│問具體犯罪事實│              │
│  │    │      │於接近巳○○後，趁│，是被告卯○○│              │
│  │    │      │其不備，由卯○○出│係對於未發覺之│              │
│  │    │      │手搶奪巳○○左手所│罪自首而接受裁│              │
│  │    │      │持之草綠色手提包1 │判。至於被告洪│              │
│  │    │      │個（內有約700 元現│義雄部分，係經│              │
│  │    │      │金、巳○○身分證、│被告卯○○於98│              │
│  │    │      │機車駕照、鑰匙1 串│年9 月30日供陳│              │
│  │    │      │、照片3 張、名片電│其係與被告洪義│              │
│  │    │      │話1 本、手抄便條紙│雄共同作案，檢│              │
│  │    │      │5 張等物，共計價值│警始掌握被告洪│              │
│  │    │      │1,200 元），得手後│義雄涉有犯嫌，│              │
│  │    │      │旋即共乘機車逃逸。│是被告庚○○並│              │
│  │    │      │                  │無自首。      │              │
├─┼──┼───┼─────────┼───────┼───────┤
│ 4│ (十一) │卯○○│卯○○及庚○○共同│證人即高雄市政│卯○○共同犯搶│
│  │    │庚○○│基於意圖為自己不法│府警察局三民第│奪罪，累犯，處│
│  │    │      │所有之搶奪犯意聯絡│一分局員警張裕│有期徒刑柒月。│
│  │    │      │，由庚○○騎乘竊自│達稱被告卯○○│庚○○共同犯搶│
│  │    │      │天○○之車牌號碼XC│經查獲時，係主│奪罪，累犯，處│
│  │    │      │3-161 號機車搭載陳│動承認犯案，員│有期徒刑玖月。│
│  │    │      │玉弘，於98年7 月14│警復根據其供述│              │
│  │    │      │日11時20分許，在高│起出贓物，並詢│              │
│  │    │      │雄市○○區○○路與│問具體犯罪事實│              │
│  │    │      │新莊仔路口，見郭芝│，是被告卯○○│              │
│  │    │      │辰騎乘機車暫停在該│係對於未發覺之│              │
│  │    │      │路口，且其將所有之│罪自首而接受裁│              │
│  │    │      │白色背包1 只放在機│判。至於被告洪│              │
│  │    │      │車腳踏板上，遂於接│義雄部分，係經│              │
│  │    │      │近寅○○後，趁其不│被告卯○○於98│              │
│  │    │      │備，由卯○○出手搶│年9 月30日供陳│              │
│  │    │      │奪該只白色背包（內│其係與被告洪義│              │
│  │    │      │有約455 元之現金、│雄共同作案，檢│              │
│  │    │      │信用卡3 張、提款卡│警始掌握被告洪│              │
│  │    │      │2 張、手機1 支、郭│義雄涉有犯嫌，│              │
│  │    │      │芝辰之身分證、駕照│是被告庚○○並│              │
│  │    │      │、健保卡、機車行照│無自首。      │              │
│  │    │      │、計算機1 台、寄送│              │              │
│  │    │      │物品收據2 張、御守│              │              │
│  │    │      │1 個等物，共計價值│              │              │
│  │    │      │5,000 元），得手後│              │              │
│  │    │      │旋即共乘機車沿新莊│              │              │
│  │    │      │仔路逃逸。        │              │              │
├─┼──┼───┼─────────┼───────┼───────┤
│ 5│ (十二) │卯○○│卯○○及庚○○共同│高雄市政府警察│卯○○共同犯搶│
│  │    │庚○○│基於意圖為自己不法│局刑事警察大隊│奪罪，累犯，處│
│  │    │      │所有之搶奪犯意聯絡│員警係經由劉芳│有期徒刑玖月。│
│  │    │      │，由庚○○騎乘機車│芳手機序號查出│庚○○共同犯搶│
│  │    │      │搭載卯○○，於98年│被告庚○○曾使│奪罪，累犯，處│
│  │    │      │7 月26日3 時53分許│用過該手機，認│有期徒刑玖月。│
│  │    │      │，在高雄市新興區南│被告庚○○涉有│              │
│  │    │      │台路87號前，見劉芳│重嫌，始於98年│              │
│  │    │      │芳行走在路旁，遂由│8 月18日前往被│              │
│  │    │      │申○○之左側接近劉│告庚○○裕誠路│              │
│  │    │      │芳芳後，趁其不備，│住處搜索，起出│              │
│  │    │      │由卯○○出手搶奪劉│被害人所有之3 │              │
│  │    │      │芳芳拿在左手之1 只│張記憶卡，而被│              │
│  │    │      │包包（內有現金約70│告卯○○於係於│              │
│  │    │      │0 元、消費卷1500元│99 年1月15日偵│              │
│  │    │      │、附掛行動電話門號│查中，經檢察官│              │
│  │    │      │0000000000號SIM 卡│訊問後始承認犯│              │
│  │    │      │之三星牌粉紅色手機│行，是被告2 人│              │
│  │    │      │1 支、CANON870型銀│均非屬自首。  │              │
│  │    │      │色相機1 台、記憶卡│              │              │
│  │    │      │3 張、信用卡5 張、│              │              │
│  │    │      │申○○之身分證、健│              │              │
│  │    │      │保卡等物，共計價值│              │              │
│  │    │      │3,400 元以上），得│              │              │
│  │    │      │手旋即共乘機車往七│              │              │
│  │    │      │賢路方向逃逸。    │              │              │
├─┼──┼───┼─────────┼───────┼───────┤
│ 6│ (十三) │卯○○│卯○○及庚○○共同│高雄市政府警察│卯○○共同犯搶│
│  │    │庚○○│基於意圖為自己不法│局刑事警察大隊│奪罪，累犯，處│
│  │    │      │所有之搶奪犯意聯絡│員警係於偵辦劉│有期徒刑玖月。│
│  │    │      │，由庚○○騎乘機車│芳芳之搶奪案，│庚○○共同犯搶│
│  │    │      │搭載卯○○，於98年│於98年8 月31日│奪罪，累犯，處│
│  │    │      │7 月27日5 時10分許│前往被告庚○○│有期徒刑玖月。│
│  │    │      │，在高雄市新興區南│女友李佩純嘉義│              │
│  │    │      │台路與八德路口，見│住處搜索，起出│              │
│  │    │      │未○○騎乘機車行經│被害人所有之手│              │
│  │    │      │該處，且未○○將其│機，認被告洪義│              │
│  │    │      │所有之LV包包放在腳│雄涉有重嫌，而│              │
│  │    │      │踏板上，遂於接近黃│被告卯○○於係│              │
│  │    │      │曉妮後，趁其不備，│於99年1 月15日│              │
│  │    │      │由卯○○出手搶奪該│偵查中，經檢察│              │
│  │    │      │只包包（內有現金約│官訊問後始承認│              │
│  │    │      │400 元、未○○之身│犯行，是被告2 │              │
│  │    │      │分證、健保卡、提款│人均非屬自首。│              │
│  │    │      │卡及附掛行動電話門│              │              │
│  │    │      │號0000000000號SIM │              │              │
│  │    │      │卡之ZET 牌黑色手機│              │              │
│  │    │      │1 支等物，共計價值│              │              │
│  │    │      │1,900 元），得手旋│              │              │
│  │    │      │即共乘機車往自立路│              │              │
│  │    │      │方向逃逸。        │              │              │
├─┼──┼───┼─────────┼───────┼───────┤
│ 7│ (十四) │卯○○│卯○○及庚○○共同│證人即高雄市政│卯○○共同犯搶│
│  │    │庚○○│基於意圖為自己不法│府警察局三民第│奪罪，累犯，處│
│  │    │      │所有之搶奪犯意聯絡│一分局員警張裕│有期徒刑柒月。│
│  │    │      │，由庚○○騎乘機車│達稱被告卯○○│庚○○共同犯搶│
│  │    │      │搭載卯○○，於98年│經查獲時，係主│奪罪，累犯，處│
│  │    │      │7 月底某日，在高雄│動承認犯案，員│有期徒刑玖月。│
│  │    │      │市○○區○○路與民│警復根據其供述│              │
│  │    │      │族路口，見辛○○○│起出贓物，並詢│              │
│  │    │      │騎乘機車行經該路口│問具體犯罪事實│              │
│  │    │      │，且將所有之咖啡色│，是被告卯○○│              │
│  │    │      │手提包1 只放在機車│係對於未發覺之│              │
│  │    │      │腳踏板上，遂由高黃│罪自首而接受裁│              │
│  │    │      │秀霞之左側接近後，│判。至於被告洪│              │
│  │    │      │趁其不備，由卯○○│義雄部分，係經│              │
│  │    │      │出手搶奪該只咖啡色│被告卯○○於98│              │
│  │    │      │手提包（內有機車保│年9 月30日供陳│              │
│  │    │      │險卡1 張、高雄捷運│其係與被告洪義│              │
│  │    │      │卡1 張、鑰匙1 串、│雄共同作案，檢│              │
│  │    │      │小錢包3 只、筆記本│警始掌握被告洪│              │
│  │    │      │3 本、行動電話電池│義雄涉有犯嫌，│              │
│  │    │      │1 顆、印章2 顆、高│是被告庚○○並│              │
│  │    │      │黃秀霞之身分證及健│無自首。      │              │
│  │    │      │保卡等物，共計價值│              │              │
│  │    │      │1,500 元），得手後│              │              │
│  │    │      │旋即共乘機車沿孝順│              │              │
│  │    │      │街往十全一路逃逸。│              │              │
├─┼──┼───┼─────────┼───────┼───────┤
│ 8│ (十五) │卯○○│卯○○及庚○○共同│證人即高雄市政│卯○○共同犯搶│
│  │    │庚○○│基於意圖為自己不法│府警察局左營分│奪罪，累犯，處│
│  │    │      │所有之搶奪犯意聯絡│局員警丙○○稱│有期徒刑柒月。│
│  │    │      │，由庚○○騎乘機車│被告卯○○經查│庚○○共同犯搶│
│  │    │      │搭載卯○○，於98年│獲時，係主動承│奪罪，累犯，處│
│  │    │      │7 月31日19時55分前│認犯案，員警復│有期徒刑玖月。│
│  │    │      │某時許，在高雄市五│根據其供述起出│              │
│  │    │      │福路與文衡路口之「│贓物，並詢問具│              │
│  │    │      │廉織家」窗簾店門口│體犯罪事實，是│              │
│  │    │      │，見辰○○站在騎樓│被告卯○○係對│              │
│  │    │      │，卯○○即下車接近│於未發覺之罪自│              │
│  │    │      │辰○○，趁其不備，│首而接受裁判。│              │
│  │    │      │由辰○○右後方搶走│至於被告庚○○│              │
│  │    │      │其手提包（內有現金│部分，則係被告│              │
│  │    │      │約500 餘元、鑰匙、│卯○○於98年12│              │
│  │    │      │小皮夾等物，共計價│月9 日供陳係其│              │
│  │    │      │值2,500 元），得手│與被告庚○○共│              │
│  │    │      │後旋即跳上庚○○所│同作案，檢警始│              │
│  │    │      │騎乘之機車逃逸。  │掌握被告庚○○│              │
│  │    │      │                  │涉有犯嫌，是被│              │
│  │    │      │                  │告庚○○並無自│              │
│  │    │      │                  │首。          │              │
├─┼──┼───┼─────────┼───────┼───────┤
│ 9│ (十六) │卯○○│卯○○意圖為自己不│被害人壬○○於│卯○○犯搶奪罪│
│  │    │      │法之所有，騎乘竊自│98年9 月20日警│，累犯，處有期│
│  │    │      │丑○○之車牌號碼YQ│詢時，經警提示│徒刑玖月。    │
│  │    │      │Z-456 號山葉牌深綠│被告卯○○之照│              │
│  │    │      │色輕機車，於98年7 │片供其指認，即│              │
│  │    │      │月25日16時54分許，│表示係被告陳玉│              │
│  │    │      │在高雄市三民區龍江│弘搶奪其財物，│              │
│  │    │      │街「坎城影城」旁，│是被告卯○○於│              │
│  │    │      │見壬○○搭乘同學施│98年9 月23日之│              │
│  │    │      │采樓所駕駛之重機車│自白，非屬自首│              │
│  │    │      │行經該處時，且將黑│。            │              │
│  │    │      │白條紋手提包放在大│              │              │
│  │    │      │腿上，即騎機車從右│              │              │
│  │    │      │側接近壬○○，以其│              │              │
│  │    │      │肩膀擦撞壬○○之肩│              │              │
│  │    │      │膀，趁壬○○回頭查│              │              │
│  │    │      │看不及防備時，出手│              │              │
│  │    │      │搶奪壬○○所有之黑│              │              │
│  │    │      │白條紋手提包1 只  │              │              │
│  │    │      │（內有現金約800 元│              │              │
│  │    │      │、手機2 支、SONY-W│              │              │
│  │    │      │170 型數位相機1 台│              │              │
│  │    │      │、壬○○之身分證、│              │              │
│  │    │      │健保卡、學生證等物│              │              │
│  │    │      │，共計價值14,600元│              │              │
│  │    │      │），得手後旋即騎乘│              │              │
│  │    │      │機車逃逸。        │              │              │
├─┼──┼───┼─────────┼───────┼───────┤
│10│ (十七) │卯○○│卯○○意圖為自己不│證人即高雄市政│卯○○犯搶奪罪│
│  │    │      │法之所有，騎乘機車│府警察局左營分│，累犯，處有期│
│  │    │      │，於98年7 月31日20│局員警丙○○稱│徒刑柒月。    │
│  │    │      │時29分許，在高雄市│被告卯○○經查│              │
│  │    │      │前鎮區○○○路192 │獲時，係主動承│              │
│  │    │      │號前，見午○○行走│認犯案，員警復│              │
│  │    │      │在路旁，即騎機車接│根據其供述起出│              │
│  │    │      │近午○○，趁其不備│贓物，並詢問具│              │
│  │    │      │，出手搶奪午○○拿│體犯罪事實，是│              │
│  │    │      │在左手之米色格紋皮│被告卯○○係對│              │
│  │    │      │包1 個（內有現金約│於未發覺之罪自│              │
│  │    │      │1,900 元、午○○之│首而接受裁判。│              │
│  │    │      │身分證、汽車駕照、│              │              │
│  │    │      │健保卡、提款卡3 張│              │              │
│  │    │      │、會員卡及午○○之│              │              │
│  │    │      │子陳季宏之身分證等│              │              │
│  │    │      │物，共計價值22,000│              │              │
│  │    │      │元），得手後旋即騎│              │              │
│  │    │      │乘機車逃逸。      │              │              │
└─┴──┴───┴─────────┴───────┴───────┘
附錄本判決論罪科刑之法條：
中華民國刑法第320 條第1 項：
意圖為自己或第三人不法之所有，而竊取他人之動產者，為竊盜
罪，處5  年以下有期徒刑、拘役或 5 百元以下罰金。
中華民國刑法第325 條第1 項：
意圖為自己或第三人不法之所有，而搶奪他人之動產者，處6 月
以上5 年以下有期徒刑。
刑法施行法第1 條之1
中華民國94年1 月7 日刑法修正施行後，刑法分則編所定罰金之
貨幣單位為新臺幣。
94年1 月7 日刑法修正時，刑法分則編未修正之條文定有罰金者
，自94年1 月7 日刑法修正施行後，就其所定數額提高為30倍。
但72年6 月26日至94年1 月7 日新增或修正之條文，就其所定數
額提高為3倍。

司法院資訊處製作；財團法人民間司法改革基金會備份。
